Minutes et répertoires du notaire Guillaume DANLOUX-DUMESNILS, janvier 1831 - décembre 1840 (étude XXVIII)
Archives nationales
- Minutes de Guillaume DANLOUX-DUMESNILS, janvier 1831 - décembre 1840; MC/ET/XXVIII/840 - MC/ET/XXVIII/910
  - Minutes. 1834, février - mars, février - mars 1834; MC/ET/XXVIII/865
    - Inventaire après décès de Marie Rose Fleur d'Épine Navarre, épouse de Pierre Denis Houy, fabricant de papier de verre, 95, rue de Charenton., 24 février 1834; MC/ET/XXVIII/865
      inventaire; Charenton (rue de); Houy, Pierre Denis; Navarre, Marie Rose Fleur d'Epine
    - Inventaire après décès de Gaud André Millot, nourrisseur de bestiaux, 2, cul de sac Delaunay, rue de Charenton., 26 février 1834; MC/ET/XXVIII/865
      Documents du Minutier central des notaires de Paris concernant l'histoire économique et sociale (1800-1830) [8556 actes], par Claude Pris, introduction et index revus, corrigés par le personnel du Minutier central, sous la direction d'Andrée Chauleur, Paris, Archives nationales, 1999, notice n° 3379 (instrument de recherche imprimé dématérialisé dont la version intégrale est accessible en ligne par la rubrique 'Autres instruments de recherche', voir contexte dans le Plan d’orientation général - Notaires de Paris, guides thématiques du Minutier).
      inventaire; Charenton (rue de); Delaunay (impasse); Millot, Gaud André (17..-1834); ouvrier agricole
    - Inventaire après décès: Millot, Gand-André. Nourrisseur de bestiaux. Delaunay (impasse), n°2, Charonne (rue de), 26 février 1834; MC/ET/XXVIII/865
      marchandises et ustensiles de nourrisseur
      inventaire après décès; Delaunay (impasse); Millot, Gand-André; ouvrier agricole
    - Inventaire après décès: Bara, François-Marie. Propriétaire. Charenton (rue de), n° 74, 27 février 1834; MC/ET/XXVIII/865
      inventaire après décès; Charenton (rue de); Bara, François-Marie
    - Inventaire après décès de Louise Leclerc, épouse de Claude Martin, brunisseur, 22, rue du Pont-aux-Choux., 11 mars 1834; MC/ET/XXVIII/865
      Documents du Minutier central des notaires de Paris concernant l'histoire économique et sociale (1800-1830) [8556 actes], par Claude Pris, introduction et index revus, corrigés par le personnel du Minutier central, sous la direction d'Andrée Chauleur, Paris, Archives nationales, 1999, notice n° 49 (instrument de recherche imprimé dématérialisé dont la version intégrale est accessible en ligne par la rubrique 'Autres instruments de recherche', voir contexte dans le Plan d’orientation général - Notaires de Paris, guides thématiques du Minutier).
      inventaire; Pont-aux-Choux (rue du); Leclerc, Louise; Martin, Claude
    - Inventaire après décès: Lefort, Marie-Geneviève-Marguerite. Renoux, Michel-Auguste (épouse). Employé à l'imprimerie royale. Blancs-Manteaux (rue des), n° 15, 11 mars 1834; MC/ET/XXVIII/865
      inventaire après décès; Blancs-Manteaux (rue des); Lefort, Marie-Geneviève-Marguerite; Renoux, Michel-Auguste
    - Inventaire après décès: Leclerc, Louise. Martin, Claude (épouse). Brunisseur. Pont-aux-Choux (rue du), n° 22, 11 mars 1834; MC/ET/XXVIII/865
      inventaire après décès; Pont-aux-Choux (rue du); Leclerc, Louise; Martin, Claude
    - Inventaire après décès de Marie Geneviève Marguerite Lefort, épouse de Michel Auguste Renoux, employé à l'Imprimerie royale, 15, rue des Blancs-Manteaux., 11 mars 1834; MC/ET/XXVIII/865
      Documents du Minutier central des notaires de Paris concernant l'histoire économique et sociale (1800-1830) [8556 actes], par Claude Pris, introduction et index revus, corrigés par le personnel du Minutier central, sous la direction d'Andrée Chauleur, Paris, Archives nationales, 1999, notice n° 6347 (instrument de recherche imprimé dématérialisé dont la version intégrale est accessible en ligne par la rubrique 'Autres instruments de recherche', voir contexte dans le Plan d’orientation général - Notaires de Paris, guides thématiques du Minutier).
      inventaire; Blancs-Manteaux (rue des); Lefort, Marie Geneviève Marguerite; Renoux, Michel Auguste; imprimeur
    - Bail de boutique de marchand de meubles, 44, rue du Faubourg-Saint-Antoine, par Denis Désiré Bertaux à Théodore Jullien, marchand de meubles., 12 mars 1834; MC/ET/XXVIII/865
      Documents du Minutier central des notaires de Paris concernant l'histoire économique et sociale (1800-1830) [8556 actes], par Claude Pris, introduction et index revus, corrigés par le personnel du Minutier central, sous la direction d'Andrée Chauleur, Paris, Archives nationales, 1999, notice n° 2228 (instrument de recherche imprimé dématérialisé dont la version intégrale est accessible en ligne par la rubrique 'Autres instruments de recherche', voir contexte dans le Plan d’orientation général - Notaires de Paris, guides thématiques du Minutier).
      bail; Faubourg-Saint-Antoine (rue du); Bertaux, Denis Désiré; Jullien, Théodore; commerçant
    - Inventaire après décès de Marie Anne Baudin, épouse de Pierre Guermont, bijoutier, 22, rue des Trois-Bornes., 15 mars 1834; MC/ET/XXVIII/865
      Documents du Minutier central des notaires de Paris concernant l'histoire économique et sociale (1800-1830) [8556 actes], par Claude Pris, introduction et index revus, corrigés par le personnel du Minutier central, sous la direction d'Andrée Chauleur, Paris, Archives nationales, 1999, notice n° 329 (instrument de recherche imprimé dématérialisé dont la version intégrale est accessible en ligne par la rubrique 'Autres instruments de recherche', voir contexte dans le Plan d’orientation général - Notaires de Paris, guides thématiques du Minutier).
      inventaire; Trois-Bornes (rue des); Baudin, Marie Anne; Guermont, Pierre; orfèvre
    - Inventaire après décès: Baudin, Marie-Anne. Guermont, Pierre (épouse en 2e noces); Ligue, Vincent (veuve en 1ères noces). Bijoutier (ancien). Trois-Bornes (rue des), n° 22, 15 mars 1834; MC/ET/XXVIII/865
      inventaire après décès; Trois-Bornes (rue des); Baudin, Marie-Anne; Guermont, Pierre (épouse en 2e noces); Ligue, Vincent (veuve en 1ères noces); orfèvre
    - Vente de fonds de commerce de quincaillerie et fabricant de limes, 103, rue du Faubourg-Saint-Antoine, par Pierre Musseau, fabricant de limes à Pierre François Henry Roitin, son neveu., 20 mars 1834; MC/ET/XXVIII/865
      Documents du Minutier central des notaires de Paris concernant l'histoire économique et sociale (1800-1830) [8556 actes], par Claude Pris, introduction et index revus, corrigés par le personnel du Minutier central, sous la direction d'Andrée Chauleur, Paris, Archives nationales, 1999, notice n° 196 (instrument de recherche imprimé dématérialisé dont la version intégrale est accessible en ligne par la rubrique 'Autres instruments de recherche', voir contexte dans le Plan d’orientation général - Notaires de Paris, guides thématiques du Minutier).
      acte de vente; Faubourg-Saint-Antoine (rue du); Musseau, Pierre; Roitin, Pierre François Henri; forgeron
    - Inventaire après décès: Manteau, Louis-Honoré. Employé (ancien). Louvois (rue de), n° 10, 22 mars 1834; MC/ET/XXVIII/865
      inventaire après décès; Louvois (rue de); Manteau, Louis-Honoré
    - Bail de boutique de quincaillerie, 191, rue Saint-Denis, par les héritiers d'André Louis Vérax Dubreuil [Vérax-Dubreuil] à François Germinet, quincaillier., 29 mars 1834; MC/ET/XXVIII/865
      Documents du Minutier central des notaires de Paris concernant l'histoire économique et sociale (1800-1830) [8556 actes], par Claude Pris, introduction et index revus, corrigés par le personnel du Minutier central, sous la direction d'Andrée Chauleur, Paris, Archives nationales, 1999, notice n° 268 (instrument de recherche imprimé dématérialisé dont la version intégrale est accessible en ligne par la rubrique 'Autres instruments de recherche', voir contexte dans le Plan d’orientation général - Notaires de Paris, guides thématiques du Minutier).
      bail; Saint-Denis (rue); Germinet, François; Vérax-Dubreuil, André Louis; commerçant; commerçant
  - Minutes. 1834, avril - mai, avril - mai 1834; MC/ET/XXVIII/866
    - Inventaire après décès de Marie Étienne Las, maçon, 9, rue de Cotte., 22 avril 1834; MC/ET/XXVIII/866
      Documents du Minutier central des notaires de Paris concernant l'histoire économique et sociale (1800-1830) [8556 actes], par Claude Pris, introduction et index revus, corrigés par le personnel du Minutier central, sous la direction d'Andrée Chauleur, Paris, Archives nationales, 1999, notice n° 1651 (instrument de recherche imprimé dématérialisé dont la version intégrale est accessible en ligne par la rubrique 'Autres instruments de recherche', voir contexte dans le Plan d’orientation général - Notaires de Paris, guides thématiques du Minutier).
      inventaire; Cotte (rue de); Las, Marie Etienne; maçon
    - Vente aux enchères du fonds de commerce de marchand de vins ci-dessus [no 4695] par les héritiers de Jean Roblot à Antoine Roblot, garçon marchand de vins, et Jean Pierre Cuif. [Acte mentionné (no 4695): 1834, 16 janvier.- Inventaire après décès de Jean Roblot, marchand de vins, à Bercy, 1, rue de Charenton.], 28 avril 1834; MC/ET/XXVIII/866
      Documents du Minutier central des notaires de Paris concernant l'histoire économique et sociale (1800-1830) [8556 actes], par Claude Pris, introduction et index revus, corrigés par le personnel du Minutier central, sous la direction d'Andrée Chauleur, Paris, Archives nationales, 1999, notice n° 4696 (instrument de recherche imprimé dématérialisé dont la version intégrale est accessible en ligne par la rubrique 'Autres instruments de recherche', voir contexte dans le Plan d’orientation général - Notaires de Paris, guides thématiques du Minutier).
      acte de vente; Bercy (quartier); Cuif, Jean Pierre; Roblot (famille); Roblot, Antoine; Roblot, Jean; commerçant
    - Inventaire après décès de Simon Ribot, charpentier, 15, rue de Cotte., 3 mai 1834; MC/ET/XXVIII/866
      Documents du Minutier central des notaires de Paris concernant l'histoire économique et sociale (1800-1830) [8556 actes], par Claude Pris, introduction et index revus, corrigés par le personnel du Minutier central, sous la direction d'Andrée Chauleur, Paris, Archives nationales, 1999, notice n° 1573 (instrument de recherche imprimé dématérialisé dont la version intégrale est accessible en ligne par la rubrique 'Autres instruments de recherche', voir contexte dans le Plan d’orientation général - Notaires de Paris, guides thématiques du Minutier).
      inventaire; Cotte (rue de); Ribot, Simon; charpentier
    - Inventaire après décès de Jeanne Louise Gabillot, épouse de Jean Pierre Pin, négociant, 9, rue des Déchargeurs., 9 mai 1834; MC/ET/XXVIII/866
      Documents du Minutier central des notaires de Paris concernant l'histoire économique et sociale (1800-1830) [8556 actes], par Claude Pris, introduction et index revus, corrigés par le personnel du Minutier central, sous la direction d'Andrée Chauleur, Paris, Archives nationales, 1999, notice n° 2908 (instrument de recherche imprimé dématérialisé dont la version intégrale est accessible en ligne par la rubrique 'Autres instruments de recherche', voir contexte dans le Plan d’orientation général - Notaires de Paris, guides thématiques du Minutier).
      inventaire; Déchargeurs (rue des); Gabillot, Jeanne Louise; Pin, Jean Pierre; négociant; négociant
    - Inventaire après décès de Balthazard de Montfouilloux, conseiller à la Cour des Comptes, 1, rue Pavée., 13 mai 1834; MC/ET/XXVIII/866
      Documents du Minutier central des notaires de Paris concernant l'histoire économique et sociale (1800-1830) [8556 actes], par Claude Pris, introduction et index revus, corrigés par le personnel du Minutier central, sous la direction d'Andrée Chauleur, Paris, Archives nationales, 1999, notice n° 6247 (instrument de recherche imprimé dématérialisé dont la version intégrale est accessible en ligne par la rubrique 'Autres instruments de recherche', voir contexte dans le Plan d’orientation général - Notaires de Paris, guides thématiques du Minutier).
      inventaire; Pavée (rue); Montfouilloux, Balthazar de (17..-1834); magistrat
    - Inventaire après décès d'Aimée Louise Jeanne George, épouse de Jean Étienne Alexandre Bristuille, marchand de bois de charpente, 41, quai de la Rapée., 20 mai 1834; MC/ET/XXVIII/866
      Documents du Minutier central des notaires de Paris concernant l'histoire économique et sociale (1800-1830) [8556 actes], par Claude Pris, introduction et index revus, corrigés par le personnel du Minutier central, sous la direction d'Andrée Chauleur, Paris, Archives nationales, 1999, notice n° 1430 (instrument de recherche imprimé dématérialisé dont la version intégrale est accessible en ligne par la rubrique 'Autres instruments de recherche', voir contexte dans le Plan d’orientation général - Notaires de Paris, guides thématiques du Minutier).
      inventaire; Rapée (port de la); Bristuille, Jean Etienne Alexandre; George, Aimée Louise Jeanne; négociant
    - Bail d'une ferme à Bieuxi [Bieuxy], par les héritiers de Louis Vérax Dubreuil [André Louis Vérax-Dubreuil] à François Adrien Lemoine, cultivateur., 27 mai 1834; MC/ET/XXVIII/866
      Documents du Minutier central des notaires de Paris concernant l'histoire économique et sociale (1800-1830) [8556 actes], par Claude Pris, introduction et index revus, corrigés par le personnel du Minutier central, sous la direction d'Andrée Chauleur, Paris, Archives nationales, 1999, notice n° 8024 (instrument de recherche imprimé dématérialisé dont la version intégrale est accessible en ligne par la rubrique 'Autres instruments de recherche', voir contexte dans le Plan d’orientation général - Notaires de Paris, guides thématiques du Minutier).
      bail; Bieuxy (Aisne); Lemoine, François Adrien; Vérax-Dubreuil (famille); Vérax-Dubreuil, André Louis; agriculteur
    - Vente d'établissement de bains, 123, rue du Faubourg-Saint-Antoine, passage de la Bonne-Graine, par Pierre Louis Lebatard à Pierre Perrault., 31 mai 1834; MC/ET/XXVIII/866
      Documents du Minutier central des notaires de Paris concernant l'histoire économique et sociale (1800-1830) [8556 actes], par Claude Pris, introduction et index revus, corrigés par le personnel du Minutier central, sous la direction d'Andrée Chauleur, Paris, Archives nationales, 1999, notice n° 2733 (instrument de recherche imprimé dématérialisé dont la version intégrale est accessible en ligne par la rubrique 'Autres instruments de recherche', voir contexte dans le Plan d’orientation général - Notaires de Paris, guides thématiques du Minutier).
      acte de vente; Faubourg-Saint-Antoine (rue du); Lebatard, Pierre Louis; Perrault, Pierre
  - Minutes. 1834, juin, juin 1834; MC/ET/XXVIII/867
    - Inventaire après décès de Marie Jeanne Michelle Courtais, épouse de Jean-Baptiste Durenne, marchand de charbon de terre, 9, rue Fauconnier., 16 juin 1834; MC/ET/XXVIII/867
      Documents du Minutier central des notaires de Paris concernant l'histoire économique et sociale (1800-1830) [8556 actes], par Claude Pris, introduction et index revus, corrigés par le personnel du Minutier central, sous la direction d'Andrée Chauleur, Paris, Archives nationales, 1999, notice n° 1476 (instrument de recherche imprimé dématérialisé dont la version intégrale est accessible en ligne par la rubrique 'Autres instruments de recherche', voir contexte dans le Plan d’orientation général - Notaires de Paris, guides thématiques du Minutier).
      inventaire; Fauconnier (rue du); Courtais, Marie Jeanne Michelle; Durenne, Jean-Baptiste; charbonnier
    - Dissolution de société Masson et Chicaneau pour fabriquer le papier peint, 297, rue du Faubourg-Saint-Antoine.- Acte annexé à la vente du 16 décembre 1833., 30 juin 1834; MC/ET/XXVIII/867
      La cote donnée dans l'inventaire imprimé: MC/ET/XXVIII/863 est erronée. La cote exacte est: MC/ET/XXVIII/867
      Documents du Minutier central des notaires de Paris concernant l'histoire économique et sociale (1800-1830) [8556 actes], par Claude Pris, introduction et index revus, corrigés par le personnel du Minutier central, sous la direction d'Andrée Chauleur, Paris, Archives nationales, 1999, notice n° 2255 (instrument de recherche imprimé dématérialisé dont la version intégrale est accessible en ligne par la rubrique 'Autres instruments de recherche', voir contexte dans le Plan d’orientation général - Notaires de Paris, guides thématiques du Minutier).
      liquidation; Faubourg-Saint-Antoine (rue du); Chicaneau, Antoine; Masson, Pierre; papetier
  - Minutes. 1834, juillet - août, juillet - août 1834; MC/ET/XXVIII/869
    - Inventaire après décès de Michel Pierre Braulart, imprimeur en taille douce, 9, rue Vivienne., 17 juillet 1834; MC/ET/XXVIII/869
      Documents du Minutier central des notaires de Paris concernant l'histoire économique et sociale (1800-1830) [8556 actes], par Claude Pris, introduction et index revus, corrigés par le personnel du Minutier central, sous la direction d'Andrée Chauleur, Paris, Archives nationales, 1999, notice n° 2655 (instrument de recherche imprimé dématérialisé dont la version intégrale est accessible en ligne par la rubrique 'Autres instruments de recherche', voir contexte dans le Plan d’orientation général - Notaires de Paris, guides thématiques du Minutier).
      inventaire; Vivienne (rue); Braulart, Michel Pierre; Braulart, Pierre; imprimeur
    - Inventaire après décès de Guillaume François Lejay, employé des Postes, 32, rue du Marché-Saint-Honoré., 17 juillet 1834; MC/ET/XXVIII/869
      Documents du Minutier central des notaires de Paris concernant l'histoire économique et sociale (1800-1830) [8556 actes], par Claude Pris, introduction et index revus, corrigés par le personnel du Minutier central, sous la direction d'Andrée Chauleur, Paris, Archives nationales, 1999, notice n° 6486 (instrument de recherche imprimé dématérialisé dont la version intégrale est accessible en ligne par la rubrique 'Autres instruments de recherche', voir contexte dans le Plan d’orientation général - Notaires de Paris, guides thématiques du Minutier).
      inventaire; Marché-Saint-Honoré (rue du); Lejay, Guillaume François
    - Procès-verbal d'enchères du fonds de commerce de fabrication de tôleries ci-dessus [no 282] par les héritiers Meunier. [Acte mentionné (no 282): 1833, 23 octobre.- Inventaire après décès de Pierre Gervais Emmanuel Meunier, fabricant de tôleries, 18, rue de la Roquette.], 18 août 1834; MC/ET/XXVIII/869
      Documents du Minutier central des notaires de Paris concernant l'histoire économique et sociale (1800-1830) [8556 actes], par Claude Pris, introduction et index revus, corrigés par le personnel du Minutier central, sous la direction d'Andrée Chauleur, Paris, Archives nationales, 1999, notice n° 283 (instrument de recherche imprimé dématérialisé dont la version intégrale est accessible en ligne par la rubrique 'Autres instruments de recherche', voir contexte dans le Plan d’orientation général - Notaires de Paris, guides thématiques du Minutier).
      procès-verbal; Roquette (rue de la); Meunier, Pierre Gervais Emmanuel; forgeron
  - Minutes. 1834, septembre - octobre, septembre - octobre 1834; MC/ET/XXVIII/870
    - Inventaire après décès de Pierre Berson, pâtissier, 25, place Royale., 1er septembre 1834; MC/ET/XXVIII/870
      Documents du Minutier central des notaires de Paris concernant l'histoire économique et sociale (1800-1830) [8556 actes], par Claude Pris, introduction et index revus, corrigés par le personnel du Minutier central, sous la direction d'Andrée Chauleur, Paris, Archives nationales, 1999, notice n° 4269 (instrument de recherche imprimé dématérialisé dont la version intégrale est accessible en ligne par la rubrique 'Autres instruments de recherche', voir contexte dans le Plan d’orientation général - Notaires de Paris, guides thématiques du Minutier).
      inventaire; Royale (place); Berson, Pierre; pâtissier
    - Partage de succession d'Antoine Louis Harmand ci-dessus [no 1427]. [Acte mentionné (no 1427): 1832, 6 avril.- Inventaire après décès d'Antoine Louis Harmand, négociant en bois et membre du tribunal de commerce, 15, quai de la Rapée, et à Bagneux.], 3 septembre 1834; MC/ET/XXVIII/870
      Documents du Minutier central des notaires de Paris concernant l'histoire économique et sociale (1800-1830) [8556 actes], par Claude Pris, introduction et index revus, corrigés par le personnel du Minutier central, sous la direction d'Andrée Chauleur, Paris, Archives nationales, 1999, notice n° 1431 (instrument de recherche imprimé dématérialisé dont la version intégrale est accessible en ligne par la rubrique 'Autres instruments de recherche', voir contexte dans le Plan d’orientation général - Notaires de Paris, guides thématiques du Minutier).
      partage; Bagneux (Hauts-de-Seine); Rapée (port de la); Harmand, Antoine Louis; juge; négociant
    - Inventaire après décès de Marguerite Bagée, épouse de François Paul, cordonnier, 62, rue de la Roquette., 3 septembre 1834; MC/ET/XXVIII/870
      Documents du Minutier central des notaires de Paris concernant l'histoire économique et sociale (1800-1830) [8556 actes], par Claude Pris, introduction et index revus, corrigés par le personnel du Minutier central, sous la direction d'Andrée Chauleur, Paris, Archives nationales, 1999, notice n° 1073 (instrument de recherche imprimé dématérialisé dont la version intégrale est accessible en ligne par la rubrique 'Autres instruments de recherche', voir contexte dans le Plan d’orientation général - Notaires de Paris, guides thématiques du Minutier).
      inventaire; Roquette (rue de la); Bagée, Marguerite; Paul, François; cordonnier
    - Inventaire après décès de Charles Claude Schwitert, tourneur en cuivre, 62, rue de Charenton., 8 septembre 1834; MC/ET/XXVIII/870
      Documents du Minutier central des notaires de Paris concernant l'histoire économique et sociale (1800-1830) [8556 actes], par Claude Pris, introduction et index revus, corrigés par le personnel du Minutier central, sous la direction d'Andrée Chauleur, Paris, Archives nationales, 1999, notice n° 298 (instrument de recherche imprimé dématérialisé dont la version intégrale est accessible en ligne par la rubrique 'Autres instruments de recherche', voir contexte dans le Plan d’orientation général - Notaires de Paris, guides thématiques du Minutier).
      inventaire; Charenton (rue de); Schwitert, Charles Claude; tourneur
    - Inventaire après décès de Blaise Totey, fabricant de papier peint, 63, rue de Montreuil., 9 septembre 1834; MC/ET/XXVIII/870
      Documents du Minutier central des notaires de Paris concernant l'histoire économique et sociale (1800-1830) [8556 actes], par Claude Pris, introduction et index revus, corrigés par le personnel du Minutier central, sous la direction d'Andrée Chauleur, Paris, Archives nationales, 1999, notice n° 2256 (instrument de recherche imprimé dématérialisé dont la version intégrale est accessible en ligne par la rubrique 'Autres instruments de recherche', voir contexte dans le Plan d’orientation général - Notaires de Paris, guides thématiques du Minutier).
      inventaire; Montreuil (rue de); Totey, Blaise; papetier
    - Inventaire après décès de Louis Aimé Férault, jardinier, rue des Amandiers Popincourt, à l'angle de la rue de la Folie-Regnault., 11 septembre 1834; MC/ET/XXVIII/870
      Documents du Minutier central des notaires de Paris concernant l'histoire économique et sociale (1800-1830) [8556 actes], par Claude Pris, introduction et index revus, corrigés par le personnel du Minutier central, sous la direction d'Andrée Chauleur, Paris, Archives nationales, 1999, notice n° 3289 (instrument de recherche imprimé dématérialisé dont la version intégrale est accessible en ligne par la rubrique 'Autres instruments de recherche', voir contexte dans le Plan d’orientation général - Notaires de Paris, guides thématiques du Minutier).